臺灣彰化地方法院交通事件裁定　　　 100年度交聲字第1233號
原處分機關　 交通部公路總局臺中區監理所彰化監理站
異　議　人
即受處分人　 黃渺桀
上列異議人即受處分人因違反道路交通管理處罰條例案件，對於
交通部公路總局臺中區監理所彰化監理站民國100 年9 月19日所
為之處分（原處分案號：彰監四字第裁64-I00000000號）聲明異
議，本院裁定如下：
    主  文
異議駁回。
    理  由
一、原處分意旨略以：受處分人即異議人黃渺桀騎乘其所有車牌
    號碼KIV-006 號重型機車，於民國100 年8 月27日上午10時
    3 分許，在彰化縣彰化市○○路○ 段576 號前，因「遮住車
    牌無法辨識」之違規，經彰化縣警察局彰化分局民生路派出
    所員警以彰警交字第I00000000 號違反道路交通管理事件通
    知單舉發，嗣經異議人於100 年8 月29日到案申訴，原舉發
    機關以100 年9 月13日彰警分五字第1000036474號函覆違規
    屬實，原處分機關乃依道路交通管理處罰條例第13條第1 款
    規定，裁處罰鍰新臺幣（下同）3,000 元，責令申請換領牌
    照或改正，依法並無不合等語。
二、異議意旨略以：伊之車牌並無遮蔽，警方舉發時摩托車是無
    人騎乘之狀態，亦無發動，伊也不在場。根據交通法規，如
    當場舉發，需要確實有違規，惟警方並沒有當場舉發，而是
    伊回來後，強行要求伊簽名。另火車站附近時聞機車遭割壞
    ，甚至後視鏡遭拔除，根據法規，無後視鏡亦屬違規，倘有
    人惡意破壞，使其車輛處於違規狀態，難道車主也應該負責
    嗎？況整個過程沒有車牌遮蔽事實，警方即便有照片，時空
    上亦有重大瑕疵，爰聲明異議請求撤銷原處分云云。
三、按汽車牌照包括號牌、行車執照及拖車使用證，為行車之許
    可憑證。又汽車號牌不得變造損毀、塗抹或粘貼其他材料、
    加裝邊框或霓虹燈、裝置旋轉架、顛倒懸掛或以安裝其他器
    具之方式使不能辨認其牌號，並不得以他物遮蔽，如有污穢
    ，致不能辨認其牌號時，應洗刷清楚，道路交通安全規則第
    8 條第1 項前段、第11條第2 項定有明文。且汽車行駛有下
    列情形之一者，處汽車所有人新臺幣2400元以上4800元以下
    罰鍰，並責令申請換領牌照或改正：一、損毀或變造汽車牌
    照、塗抹污損牌照，或以安裝其他器具之方式，使不能辨認
    其牌號，道路交通管理處罰條例第13條第1 款定有明文。
四、經查：
  (一)異議人駕駛系爭機車，於上開時、地，因「遮住車牌無法辨
    識」違規，為舉發機關掣單舉發，原處分機關乃依上揭規定
    裁處等情，有彰化縣警察局100 年8 月27日彰警交字第I000
    00000 號舉發違反道路交通管理事件通知單、異議人交通違
    規陳述單及查詢單、原舉發機關100 年9 月13日彰警分五字
    第1000036474號函及原處分機關100 年9 月19日彰監四字第
    裁64-I00000000號裁決書各1 份附卷可參。且就違規現場照
    片以觀，異議人所有之系爭機車號牌上，係以黑色布料完整
    包覆號牌，使一般用路人完全無法辨識系爭機車號牌，益徵
    前開違規事實為真。是異議人確有以安裝其他器具之方式不
    能辨識號牌之違規事實，堪以認定。
  (二)再按道路交通管理處罰條例13條第1 款之規範目的，乃立法
    者為使汽車所有人就其行政法上義務之違反應負其行政處罰
    責任，以加強道路交通管理之行政目的所為之規定。而牌照
    係辨識車籍之最重要依據，為使用路人輕易知悉行駛於路上
    之車輛為何人所有，藉以保障行車安全，維護社會秩序，準
    此，號牌之懸掛應使用路人得以清楚辨識其車牌號碼方屬適
    法，且不論係靜止中或進行中之汽車，均有其適用。是異議
    人辯稱系爭車輛係處於靜止之狀態，顯與前開規範意旨不符
    ，不足為採。至其另以火車站附近時聞機車遭割壞，甚至後
    視鏡遭拔除等詞置辯，惟該部分與本件並無關聯性存在，本
    院自無庸加以審酌，附此敘明。
五、綜上所述，異議人於其所有之車牌號碼KIV-006 號重型機車
    車牌上有「以安裝其他器具之方式使不能辨認其牌號」之違
    規事實明確，是原處分機關依道路交通管理處罰條例第13條
    第1 款之規定，裁處異議人罰鍰3,000 元，並責令申請換領
    牌照或改正之處分，於法並無違誤。從而，本件異議為無理
    由，應予駁回。
六、據上論斷，應依道路交通管理處罰條例第87條第2 項，道路
    交通事件處理辦法第18條，裁定如主文。
中    華    民    國   100    年    10    月    13    日
                  刑事第二庭  法  官  林怡君
以上正本證明與原本無異。
如不服本裁定，應於裁定送達後五日內向本院提出抗告狀(須附
繕本 )。
中    華    民    國   100    年    10    月    13    日
                              書記官  顧嘉文